【裁判字號】    95,易,704
【裁判日期】    950510
【裁判案由】    竊盜
【裁判全文】
臺灣板橋地方法院刑事判決               95年度易字第704號
公  訴  人  臺灣板橋地方法院檢察署檢察官
被      告  丙○○
                    (現羈押於臺灣臺北看守所)
上列被告因竊盜案件，經檢察官提起公訴（九十五年度偵字第一
○一四○號），被告就被訴事實為有罪陳述，本院改行簡式審判
程序審理，判決如下：
    主  文
丙○○連續攜帶兇器竊盜，累犯，處有期徒刑拾月。扣案之Ｔ字
型起子壹把，沒收之。
    事  實
一、丙○○曾於民國九十年三月間因竊盜案件、詐欺案件，分別
    經本院判處有期徒刑一年六月、五月確定，定其應執行刑為
    有期徒刑一年十月，又於九十一年七月間因偽造文書案件，
    再經本院判處有期徒刑四月確定，接續執行至九十二年五月
    六日假釋出監同時交付保護管束，甫於九十二年十二月二十
    四日保護管束期滿，未據撤銷假釋而以已執行完畢論；復於
    九十三年三月間因施用毒品案件，經本院判處有期徒刑十月
    確定，又於九十三年十一月間因竊盜案件，再經本院判處有
    期徒刑六月確定，二罪接續執行，至九十五年二月十七日縮
    刑期滿執行完畢。詎猶不知悛悔，又基於意圖為自己不法所
    有之概括犯意，先於九十五年四月十二日下午七時許，在臺
    北縣三重市○○路○段一一一號前，持其所有客觀上足對他
    人生命、身體、安全造成危害之Ｔ字型起子一把，插入乙○
    ○所有之車號ＦＥＦ－六五二號重型機車之鑰匙孔發動機車
    ，騎乘離去而竊取之；復承前不法所有之犯意，於同日下午
    七時三十分許，騎乘上開竊得之機車，在臺北縣三重市○○
    ○路綜合體育場前，持上開Ｔ字型起子，撬開甲○○所有之
    車號Ｌ三Ｕ－八○七號重型機車之置物箱後，著手竊取該置
    物箱內之財物，因置物箱內車主未置放值錢之財物，丙○○
    無從竊得財物而未遂，正欲離開之際，為巡邏警員發覺而查
    獲，並扣得丙○○所有Ｔ字型起子一把。
二、案經乙○○、甲○○訴由臺北縣政府警察局三重分局移送臺
    灣板橋地方法院檢察署檢察官偵查起訴，本院改行簡式審判
    程序審理。
    理  由
一、訊據被告丙○○對於上揭竊盜犯行均坦承不諱，核與告訴人
    乙○○、甲○○於警詢時之指述情節相符，復有卷附贓物認
    領保管單、車籍作業系統查詢認可資料、失竊機車照片三幀
    足稽，並有扣案Ｔ字型起子一把可資佐證，被告自白與事實
    相符合，本件事證明確，犯行洵堪認定，應依法論科。
二、按刑法第三百二十一條第一項第三款之攜帶兇器竊盜罪，係
    以行為人攜帶兇器竊盜為其加重條件，此所謂兇器，其種類
    並無限制，凡客觀上足對人之生命、身體、安全構成威脅，
    具有危險性之兇器均屬之，且祇須行竊時攜帶此種具有危險
    性之兇器為已足，並不以攜帶之初有行兇之意圖為必要，有
    最高法院七十九年台上字第五二五三號判例可資參照。扣案
    Ｔ字型起子一把，本體為鋼鐵製品，質地堅硬，總長約十一
    ．七公分，前端鋒利處扁平呈刀型，最窄處為○．二公分銳
    利，此有本院勘驗筆錄在卷可稽，於客觀上均足以對人之生
    命、身體、安全構成威脅，應屬兇器之一種。核被告以Ｔ字
    型起子竊取機車所為，係犯刑法第三百二十一條第一項第三
    款之加重竊盜罪，再以Ｔ字型起子，著手竊取機車內之置物
    箱內財物，因置物箱內未置放值錢之物品而未竊得財物，係
    犯同條第二項、第一項第三款之加重竊盜未遂罪，應依刑法
    第二十六條之規定減輕其刑。被告先後二次加重竊盜犯行，
    時間緊接，方法相同，觸犯構成要件相同之罪名，顯係基於
    概括犯意為之，為連續犯，依刑法第五十六條之規定，應以
    一加重竊盜既遂罪論處，並加重其刑。被告曾於九十年三月
    間因竊盜案件、詐欺案件，分別經本院判處有期徒刑一年六
    月、五月確定，定其應執行刑為有期徒刑一年十月，又於九
    十一年七月間因偽造文書案件，再經本院判處有期徒刑四月
    確定，接續執行至九十二年五月六日假釋出監同時交付保護
    管束，甫於九十二年十二月二十四日保護管束期滿，未據撤
    銷假釋而以已執行完畢論；復於九十三年三月間因施用毒品
    案件，經本院判處有期徒刑十月確定，又於九十三年十一月
    間因竊盜案件，再經本院判處有期徒刑六月確定，二罪接續
    執行，至九十五年二月十七日縮刑期滿執行完畢，此有臺灣
    高等法院被告前案紀錄表在卷可按，於五年內再犯本件最重
    本刑為有期徒刑以上之罪，為累犯，應依刑法第四十七條規
    定加重其刑，並依法遞加重之，且先加後減。爰審酌被告正
    值壯年，曾有多次竊盜前科仍不思向上，素行不良，此有上
    揭前案紀錄表足按，攜帶兇器行竊機車，已造成告訴人財產
    損害，然於犯後尚能坦承犯行，且犯罪所得財物價值不多，
    及其品行、犯罪動機、目的、手段、行為次數、生活狀況、
    智識程度及所生之損害等一切情狀，量處如主文所示之刑。
    扣案之Ｔ字型起子一把，係供被告犯竊盜罪所用之物，且屬
    被告所有，業經其供明在卷，爰依刑法第三十八條第一項第
    二款之規定宣告沒收之。末按，竊盜犯贓物犯保安處分條例
    第二條第四項規定，應執行之刑未達一年以上者，不適用本
    條例。本件被告犯行，經本院審酌上揭情況，認量處如主文
    所示之刑為適當，所量之刑未達一年以上有期徒刑，既與此
    一規定不合，自無從併予宣告保安處分，起訴書所請本院於
    判決時併宣告保安處分，尚不能准許，附此敘明。
據上論斷，應依刑事訴訟法第二百七十三條之一第一項、第二百
九十九條第一項前段，刑法第五十六條、第三百二十一條第一項
第三款、第四十七條、第二十六條、第三十八條第一項第二款，
判決如主文。
本案經檢察官朱立豪到庭執行職務。
中    華    民    國    95    年    5     月    10    日
                臺灣板橋地方法院刑事第十七庭
                          法  官  王綽光
以上正本證明與原本無異
如不服本判決應於送達後10日內向本院提出上訴狀
                          書記官  許清秋
中    華    民    國    95    年    5     月    12    日
附錄本案論罪科刑法條全文：
中華民國刑法第321條
 犯竊盜罪而有左列情形之一者，處六月以上、五年以下有期徒刑：
一  於夜間侵入住宅或有人居住之建築物、船艦或隱匿其內而犯之者。
二  毀越門扇、牆垣或其他安全設備而犯之者。
三  攜帶兇器而犯之者。
四  結夥三人以上而犯之者。
五  乘火災、水災或其他災害之際而犯之者。
六  在車站或埠頭而犯之者。
前項之未遂犯罰之。


司法院資訊處製作；財團法人民間司法改革基金會備份。
